臺灣高雄地方法院刑事判決　　　　　　　100年度訴字第938號
公　訴　人　臺灣高雄地方法院檢察署檢察官
被　　　告　黃子
指定辯護人 林復華律師
被　　　告　溫鐵周
選任辯護人　康清敬律師
被　　　告　梁旭霖
選任辯護人　楊申田律師
　　　　　　吳淑靜律師
上列被告等因毒品危害防制條例案件，經檢察官提起公訴（99年
度偵字第37267 號、100 年度偵字第10886 號、第14262 號、第
14263號、第17534號），本院判決如下：
    主  文
溫鐵周共同製造第四級毒品，處有期徒刑壹年柒月，扣案如附表
一編號1 至13、19至45、48（含包裝袋，共玖顆）、53-1至53-5
、54；附表二編號1 至36、37-1（含外包裝，驗餘淨重伍拾柒公
克）、38、39所示物品，均沒收之；又共同製造第二級毒品，處
有期徒刑年捌月，扣案如附表二編號37-3所示含甲基安非他命
成分結晶檢品壹瓶（不含外瓶，驗餘淨重伍拾柒公克），沒收銷
燬之；如附表二編號37-3所示外瓶壹瓶沒收之。應執行有期徒刑
肆年陸月。扣案如附表二編號37-3所示含甲基安非他命成分結晶
檢品壹瓶（不含外瓶，驗餘淨重伍拾柒公克），沒收銷燬之；如
附表一編號1 至13、19至45、48（含包裝袋，共玖顆）、53-1至
53-5、54；附表二編號1 至36、37-1（含外包裝，驗餘淨重伍拾
柒公克）、38、39所示物品、附表二編號37-3所示外瓶壹瓶，均
沒收。
梁旭霖共同製造第四級毒品，處有期徒刑壹年柒月。扣案如附表
一編號1 至13、19至45、48（含包裝袋，共玖顆）、53-1至53-5
、54；附表二編號1 至36、37-1（含外包裝，驗餘淨重伍拾柒公
克）、38、39所示物品，均沒收之。
黃子幫助製造第四級毒品，累犯，處有期徒刑壹年捌月。又轉
讓第一級毒品，累犯，處有期徒刑捌月。扣案海洛因壹包（含包
裝袋，驗餘淨重零點零玖玖公克），沒收銷燬之。應執行有期徒
刑貳年貳月，扣案海洛因壹包（含包裝袋，驗餘淨重零點零玖玖
公克），沒收銷燬之。
梁旭霖其餘被訴部分無罪。
扣案如附表一編號15所示第二級毒品甲基安非他命壹包（含包裝
袋，驗後淨重為點零公克）、附表二編號37-2所示含甲基安
非他命黏稠狀檢品壹瓶（含外瓶，驗餘淨重捌拾陸公克），均沒
收銷燬之。
    事  實
一、黃子前因詐欺案件，經本院以民國98年度審簡字第1412號
    判決判處有期徒刑3 月，減為有期徒刑1 月15日確定，於98
    年8 月3 日易科罰金執行完畢。詎仍不知警惕，分別為下列
    行為：
  (一)黃子、溫鐵周、梁旭霖與姓名年籍均不詳綽號「大胖仔」
    （大胖仔是否確為歐陽家騏，應由檢察官另行偵辦）均明知
    （假）麻黃鹼分別係毒品危害防制條例管制之第四級毒品，
    （假）麻黃鹼亦為甲基安非他命之先驅原料，依法均不得製
    造。99年12月初，溫鐵周、梁旭霖有意共同製造第四級毒品
    （假）麻黃鹼以牟利，遂由梁旭霖向知情之黃子借用黃子
    位在高雄市苓雅區○○○路71號透天房屋（下稱文橫二路
    住處），供溫鐵周、梁旭霖製造第四級毒品。99年12月間，
    「大胖仔」提供2 萬顆（假）麻黃鹼予溫鐵周、梁旭霖，溫
    鐵周、梁旭霖、及「大胖仔」竟共同基於製造第四級毒品假
    麻黃鹼之犯意聯絡，黃子則基於幫助製造第四級毒品假麻
    黃鹼之犯意，由黃子提供其文衡二路處所，作為溫鐵周、
    梁旭霖與「大胖仔」共同製造第四級毒品（假）麻黃鹼之場
    所。99年12月17、18日許，梁旭霖在高雄市○○區○○路與
    鳳頂路交叉口之「康師傅養生館」對面，自「大胖仔」處取
    得2 萬顆之感冒藥丸，運往前揭黃子文橫二路處所內，再
    由溫鐵周於99年12月18日晚間開始，在上開屋內以其所有或
    與梁旭霖共同出資購買之燒鍋、攪拌器、濾網、過濾漏斗、
    脫漿機、燒瓶、燒杯等製毒器具，先將感冒藥丸泡水溶解並
    加入氫氧化鈉後過濾出粉末後，於粉末中加入不同比例之鹽
    酸、乙醇及甲醇煮沸，再予以冷凍、脫水固化結晶，從中提
    煉出第二級毒品甲基安非他命之先驅原料（假）麻黃鹼即第
    四級毒品，於99年12月19日上午某時共同製造第四級毒品既
    遂，溫鐵周復將（假）麻黃鹼成品1 包攜至高雄市○○區○
    ○路832 號2 樓（下稱漢民路住處）由梁旭霖委由不知情之
    林依庭代為租賃之套房內。嗣經警於99年12月19日搜索黃子
    上開文橫二路住處後，扣得如附表一所示之物，同日搜索
    前揭漢民路住處，扣得如附表二（不含編號37-3）所示之物
    。
  (二)溫鐵周明知甲基安非他命為毒品危害防制條例第2 條第2 項
    第2 款所列之第二級毒品，非經許可不得製造及持有，竟與
    姓名年籍不詳綽號「捷哥」之成年男子共同基於製造第二級
    毒品甲基安非他命之犯意聯絡，於99年12月中旬某日，由溫
    鐵周自綽號「捷哥」處取得製造甲基安非他命之半成品後，
    攜回前開文橫二路處所，將上開半成品加入甲醇並加熱後，
    復攜回前開漢民路住處之冰箱上置放至結晶，而提煉第二級
    毒品甲基安非他命既遂。嗣經警於99年12月19日搜索前揭漢
    民路住處，扣得如附表二編號37-3所示之物。
  (三)黃子明知海洛因為毒品危害防制條例第2 條第2 項第1款
    所規定之第一級毒品，非經依法不得轉讓及持有，竟基於轉
    讓第一級毒品海洛因之犯意，於99年12月18日18時許，同意
    溫鐵周自行拿取其置放在文橫二路住處2 樓房間桌上，如附
    表一編號14所示之海洛因1 包中之不詳數量（轉讓數量未達
    淨重5 公克以上）之第一級毒品海洛因，供溫鐵周摻入香菸
    內施用。嗣經警因上開犯罪事實(一)所示案件於99年12月19日
    至其上開住處進行搜索後，當場扣得溫鐵周施用未完之如附
    表一編號14所示之海洛因1包（含包裝袋1個，驗餘淨重0.09
    9 公克）。
二、案經法務部調查局南部地區機動工作站、高雄市政府警察局
    苓雅分局報告臺灣高雄地方法院檢察署檢察官偵查起訴。
    理  由
壹、證據能力部分
一、被告梁旭霖部分
  (一)證人溫鐵周於100 年2 月10日之警詢陳述之證據能力部分：
  1.按被告以外之人，於審判外之言詞或書面陳述，除法律有規
    定者外，不得作為證據；又被告以外之人（包括證人、鑑定
    人、告訴人、被害人及共同被告等）於檢察事務官、司法警
    察官或司法警察調查中所為之陳述，與審判中不符時，其先
    前之陳述具有較可信之特別情況，且為證明犯罪事實存否所
    必要者，得為證據，刑事訴訟法第159 條第1 項、第159 條
    之2 分別定有明文。是被告以外之人於司法警察（官）調查
    中所為之陳述，依刑事訴訟法第159 條第1 項規定，係屬傳
    聞證據，原則上無證據能力，惟如該陳述與審判中不符時，
    其先前之陳述具有較可信之特別情況，且為證明犯罪事實存
    否所必要者，依同法第159 條之2 規定（即刑事訴訟法第15
    9 條第1 項所指之「除法律有規定者外」），始例外認為有
    證據能力；如該陳述與審判中相符時，因該陳述並不符合刑
    事訴訟法第159 條之2 有關傳聞例外之規定，故不得作為認
    定本案犯罪事實有無之證據，此時，當以證人於審判中之陳
    述作為證據。另所謂「前後陳述不符」之要件，應就前後階
    段之陳述進行整體判斷，以決定其間是否具有實質性差異，
    惟無須針對全部陳述作比較，陳述之一部分有不符，亦屬之
    。又「證明犯罪事實之存否所必要」，即使用證據之必要性
    ，係指因無法再從同陳述者取得證言，而有利用原陳述之必
    要性，只要認為該陳述是屬於與犯罪事實存否相關之事實，
    並為證明該事實在實質上之必要性即可。而「具有可信之特
    別情況」，係指依陳述時之外部客觀情況而言，足以令人相
    信該陳述是虛偽之危險性不高，必須綜合該陳述是否未受到
    外力影響；陳述人之觀察、記憶、表達是否正確及有無偽證
    之各項因素，而為判斷。
  2.證人溫鐵周上揭警詢中之陳述部分，因屬審判外之陳述，為
    傳聞證據，依刑事訴訟法第159 條之第1 項之規定，原則上
    應無證據能力。又關於被告梁旭霖是否在文橫二路製造第二
    級毒品甲基安非他命之事實，證人溫鐵周於100  年2  月10
    日警詢之陳述（詳偵卷(一)第103 頁背面第1 至8 行），核與
    其於本院審理中證述：「捷哥」託其購買紅磷與碘，當時被
    告梁旭霖並未在場，之後向歐陽家騏購買紅磷與碘時，由被
    告梁旭霖開車載其前往，被告梁旭霖事後有看到紅磷、碘，
    但未詢問作何用途等語不符（詳本院訴卷第120 頁背面第11
    至25行、第121 頁第19至28行）。本院審酌該警詢筆錄無違
    反法定障礙事由期間不得詢問及禁止夜間詢問之規定，詢問
    時有踐行告知義務，該警詢陳述乃經員警符合法定程序所製
    作，復無不法侵害證人溫鐵周陳述任意性之情事，該警詢筆
    錄出於真意之信用性以獲得確切保障，故該警詢筆錄具有可
    信之特別情況，且為證明本案被告製造毒品之相關待證事實
    所必要，依前揭規定，該陳述自應具有證據能力。
  (二)本判決所引用之其餘證據資料（詳後引證據），其中傳聞證
    據部分，縱無刑事訴訟法第159 條之1 至第159 條之4 或其
    他規定之傳聞證據例外情形，亦因被告梁旭霖及其辯護人於
    準備程序不爭執證據能力，或因被告梁旭霖及其辯護人、檢
    察官均未於言詞辯論前聲明異議，（見本院審訴卷第91頁第
    7 至9 行、訴字卷第149 頁背面倒數第3 行以下至第156 頁
    背面倒數第6 行），依刑事訴訟法第159 條之5 第2 項之規
    定，本院審酌該證據作成之情況，認為適當，應得為證據。
二、被告溫鐵周、黃子部分
    本判決所引用之證據資料（詳後引證據），其中傳聞證據部
    分，縱無刑事訴訟法第159 條之1 至第159 條之4 或其他規
    定之傳聞證據例外情形，亦因被告溫鐵周、黃子及其等之
    辯護人於本院準備程序不爭執證據能力，或因被告溫鐵周、
    黃子及檢察官均未於言詞辯論前聲明異議（見本院審訴卷
    第90頁倒數第9 行以下至第91頁第3 行、訴字卷第149 頁背
    面倒數第3 行以下至第156 頁背面倒數第6 行），依刑事訴
    訟法第159 條之5 第2 項之規定，本院審酌該證據作成之情
    況，認為適當，應得為證據。
貳、實體部分
一、犯罪事實一(一)製造第四級毒品部分：
  (一)上開犯罪事實(一)，業據被告溫鐵周、梁旭霖於偵查及本院審
    理中坦白承認。至被告黃子則否認有何共同製造第四級毒
    品（假）麻黃鹼之事實，辯稱：僅出租房屋予被告溫鐵周與
    梁旭霖，對於被告溫鐵周、梁旭霖共同製造第四級毒品（假
    ）麻黃鹼之事不知情，沒有共同參與製造之犯行等語。經查
    ：
  1.被告溫鐵周、梁旭霖共同製造第四級毒品（假）麻黃鹼之事
    實，業據被告被告溫鐵周、梁旭霖於偵查及本院審理時坦白
    承認（見偵卷(一)第85頁第7 行以下至第86頁第2 行、本院訴
    字卷第頁背面第19行），且互核相符。又法務部調查局南部
    地區機動工作站與高雄市政府警察局苓雅分局所組成之專案
    小組，於99年12月19日21時30分許，依臺灣高雄地方法院檢
    察署檢察官口頭指揮，前往高雄市苓雅區○○○路71號被告
    黃子住處、高雄市○○區○○路832 號2 樓被告梁旭霖委
    託不知情之林依庭租屋處等處，執行逕行搜索，分別扣得如
    附表一、二所示物品之事實，亦有搜索扣押筆錄、扣押物品
    目錄表、現場照片等資料在卷足證（偵卷(三)第29至35頁、偵
    卷(四)第41至49頁、偵卷(一)第41至42頁）。其中扣案如附表二
    編號37-1所示粉末1 包，經檢驗含第四級毒品（假）麻黃鹼
    ，淨重約57公克，純度為34.56%，純質淨重約19.7公克；附
    表一編號12-1所示液態檢品1 罐，經檢驗含第四級毒品（假
    ）麻黃鹼成分，淨重約1893公克，純度30.51%，純質淨重約
    577.6 公克。另文橫二路現場扣案如附表一所示物品，不僅
    客觀上係（假）麻黃鹼純化階段，所需之各項設備及化工原
    料，或供製造者防護、排除化學反應毒害所用；且其中附表
    一編號11、12、48等物，更檢出（假）麻黃鹼成分；如附表
    一編號20、23、24、25、26、28、29、30、31、32、37、38
    、40、41、42、44、53、54所示物品上，均檢出（假）麻黃
    鹼等毒品先驅原料殘留等情，有法務部調查局100 年3 月14
    日調科壹字第10000093680 號鑑定書及扣案物照片在卷可證
    （見偵卷(四)第4 至40頁）。足徵扣案如附表二編號37-1所示
    純度甚高之（假）麻黃鹼，確係在高雄市苓雅區○○○路71
    號處所，經過純化階段，而製造完成之成品。是被告溫鐵周
    、梁旭霖上開之自白，核與事實相符，被告溫鐵周、梁旭霖
    共同製造（假）麻黃鹼犯行，堪以認定。至如附表一所示扣
    案物品中，雖有以紅磷法製造第二級毒品甲基安非他命所需
    之催化劑紅磷、碘，且如附表一編號18、32、33、44、47、
    54檢驗結果均有第二級毒品甲基安非他命成分殘留，惟依附
    表一編號11、12所示物品，經檢驗後均僅含（假）麻黃鹼成
    分，而無甲基安非他命成分，被告溫鐵周亦陳稱：有些器具
    係其自屏東高樹處搬運而來等語，是尚難僅依上開物品驗得
    甲基安非他命成分殘留，即遽認被告溫鐵周、梁旭霖已著手
    於製造第二級毒品。況上開感冒藥丸係自「大胖仔」處取得
    ，製造完成後須交付「大胖仔」，如被告溫鐵周、梁旭霖擅
    自以製造完成之（假）麻黃鹼進行甲基安非他命之製造，將
    無法依約交付（假）麻黃鹼予「大胖仔」。是本件被告溫鐵
    周、梁旭霖在上開文橫二路處所應僅係製造第四級毒品（假
    ）麻黃鹼，而未著手製造第二級毒品甲基安非他命，亦堪認
    定。
  (二)被告黃子雖以前詞置辯，且證人溫鐵周於本院審理時證稱
    ：係以每月3,000 元之租金向被告黃子承租房間使用，沒
    有跟被告黃子說過要製造毒品，被告黃子亦沒有參與，
    及觀看其製造之過程等語（見本院訴字卷第119  頁背面第9
    至21行）。證人梁旭霖於本院審理時亦證稱：出面與被告黃
    子接洽時，只向被告黃子說借用空房間，沒有告知要製
    毒，事後聽溫鐵周稱道義上要付租金，被告黃子沒有問其
    製作麻黃素事宜，亦無參與製毒或到過文橫二路2 樓前面房
    間等語（見本院訴字卷第125 頁第19至24行、第126 頁倒數
    第1 行以下至第126 頁背面第17行）。惟：被告溫鐵周與
    梁旭霖共同在被告黃子上開文橫二路住處，製造第四級毒
    品，且99年12月19日為警查獲時，在文橫二路住處扣得如附
    表一所示之物，經檢驗後多數含有第四級毒品（假）麻黃鹼
    成分之事實，業經認定如前。又扣案如附表一所示之器具及
    原料（除編號12至18外），係分別在被告黃子上開文橫二
    路住處1 樓、2 樓左側房間內查獲，查獲時上開物品散布在
    地，業經被告黃子於本院準備程序時自承在卷（本院訴字
    卷第73頁背面倒數第7 行以下至第74頁第4 行），亦經本院
    勘驗搜索現場光碟確認無誤，有勘驗筆錄及採證照片在卷可
    稽（本院訴字卷第71頁背面倒數第8 行以下至第73頁背面第
    2 行、第84至93頁）。被告黃子提供其文橫二路住處房屋
    供被告溫鐵周、梁旭霖製造第四級毒品之事實，足堪認定。
    又被告梁旭霖於99年12月初，因欲與被告溫鐵周共同製造
    （假）麻黃鹼，而向被告黃子借用上開文橫二路房屋，以
    供被告溫鐵周、梁旭霖共同製造（假）麻黃鹼，被告黃子
    同意出借並未反對之事實，業據證人梁旭霖於偵查中證稱：
    向被告黃子借用文橫二路住處時，向被告黃子說先借上
    開住處試抽麻黃素，被告黃子說好，也有進入文橫二路住
    處，但都在旁邊看電視，沒有協助製毒，有看到被告溫鐵周
    在抽麻黃素，並沒有說什麼，知道其與溫鐵周從事製毒工作
    等語明確（見偵卷第150 頁第14至25行）。被告黃子於警
    詢及本院審理時自承：與溫鐵周認識約1 個月，梁旭霖則是
    在認識溫鐵周的前1 天打麻將時認識的，因槍砲案件被限制
    住居在文橫二路住處，因此有時候會住在該處（見警卷第10
    頁第3 至5 行、本院訴字卷第160 頁倒數第3 行以下）。證
    人溫鐵周於本院審理時亦供稱：在2 樓前面製造時，沒有關
    門等語（見本院訴字卷第162 頁背面第24至28行）。再參酌
    被告梁旭霖使用之0000000000號行動電話於99年12月7 日與
    被告溫鐵周聯絡之通訊監察譯文內容所示（詳見偵卷(一)第10
    5 頁），被告溫鐵周、梁旭霖早於99年12月7 日前即在被告
    黃子上開文橫二路住處嘗試製作（假）麻黃鹼。準此，被
    告黃子與被告溫鐵周、梁旭霖認識時間不久，對於被告溫
    鐵周、梁旭霖借用其文橫二路住處究為何事，均未加聞問，
    已與常情不符。又被告溫鐵周在文橫二路住處2 樓前方製造
    毒品時，沒有關門，而製造毒品之器具及原料亦係散亂在地
    上，被告黃子本身係施用毒品之人，亦經常出入上開場所
    ，是否對於被告溫鐵周、梁旭霖在從事製造第四級毒品之事
    均未加聞問且不知悉，亦非可信。足見證人梁旭霖於偵查中
    之證述，與常情相符，堪以採信，被告黃子之辯解及證人
    溫鐵周、梁旭霖於本院審理時之證述，與事實不符，而無可
    採。故被告黃子係於知悉被告溫鐵周、梁旭霖欲提煉麻黃
    素，始提供文橫二路房屋予被告告溫鐵周、梁旭霖使用，堪
    以認定。
  3.按行為人所參與者係犯罪構成要件以外之行為，究屬共同正
    犯或幫助犯，端賴其主觀犯意為斷，如僅基於幫助他人犯罪
    之犯意，而以構成要件以外之行為，提供行為人實施犯罪構
    成要件行為之助力，以遂行為人犯罪之目的，則屬幫助犯。
    公訴意旨雖指被告黃子就前開製造第四級毒品（假）麻黃
    鹼部分犯行與被告溫鐵周、梁旭霖為共同正犯，惟本件被告
    黃子應僅提供文橫二路處所供被告溫鐵周、梁旭霖使用，
    而提供處所並非製造第四級毒品之構成要件行為，參以證人
    溫鐵周、梁旭霖亦均未提及被告黃子有何參與製造第四級
    毒品（假）麻黃鹼之行為，綜上，尚難遽認被告黃子有檢
    察官所指與被告溫鐵周、梁旭霖共同製造第四級毒品甲基安
    非他命之犯行。然依前所述，被告黃子於被告梁旭霖向其
    借用房屋時，已表明欲製造麻黃素，仍繼續借用住處予被告
    溫鐵周、梁旭霖製造（假）麻黃鹼之事實，是雖無證據證明
    被告黃子主觀上就被告溫鐵周、梁旭霖前開製造第四級毒
    品（假）麻黃鹼犯行有犯意聯絡，惟扣案工具之數量相當多
    ，據此可知，被告溫鐵周、梁旭霖製造（假）麻黃鹼需要足
    夠空間之場所，以擺置工具實施製造行為，且該場所需有相
    當隱密性以避人耳目，又被告黃子於被告梁旭霖告知欲製
    造（假）麻黃鹼之相關事情而仍借用上開住處，提供該處便
    利被告溫鐵周、梁旭霖製毒，堪認被告黃子具幫助製毒之
    犯意，且前開提供處所供被告溫鐵周、梁旭霖製造（假）麻
    黃鹼之行為，雖非製造第四級毒品之構成要件行為，惟此行
    為確係為被告溫鐵周、梁旭霖製造第四級毒品提供助力，而
    為幫助之行為，可堪認定。
  (三)從而，被告3人犯行均堪認定，均應予依法論科。
二、關於上揭事實(二)部分：
  (一)訊據被告溫鐵周否認有何共同製造第二級毒品甲基安非他命
    之事實，辯稱：不會製造甲基安非他命，如附表二編號37-3
    所示甲基安非他命，係其自綽號「捷哥」處取得失敗之半成
    品，其先將該失敗之半成品帶至文橫二路處，加入甲醇、水
    並加熱後，攜回漢民路之冰箱上置放，置放在漢民路之器具
    ，是其自屏東搬來，如文橫二路處製造第四級毒品有用到，
    就可以使用，同一時間其已在文橫二路製造第四級毒品，不
    可能在另外一個地方製造第二級毒品等語。經查：
  1.高雄市○○區○○路832 號2 樓套房，係同案被告梁旭霖委
    託林依庭承租，平時供同案被告溫鐵周與被告梁旭霖共同使
    用；為警查獲時，在上開漢民路處所扣得如附表二所示之物
    ，該等物品多數驗得第二級甲基安非他命、第四級毒品先驅
    原料（假）麻黃鹼成分（鑑驗結果詳如附表二所示）；本件
    為警查獲時，如附表二所示物品，多數物品諸如編號1、3至
    8 、11、19至23、25、26、29、30所示物品，均置放在紙箱
    內、編號2 、10所示物品置放在衣櫥內、編號14至、16、17
    所示物品，則置於地板上，編號37-3所示甲基安非他命，亦
    僅以一燒杯裝置，置放在冰箱上方之事實，為被告溫鐵周於
    本院準備程序、審理時自承在卷（第92頁第10至13行、本院
    訴字卷第70頁背面），核與證人林依庭於警詢時證述之情節
    相符（見警卷第30頁倒數第3 行以下至第31頁第7 行）。並
    有法務部100 年3 月16日調科壹字第10000100240 號鑑定書
    及本院勘驗筆錄及採證照片在卷可稽（見偵卷(三)第4 至9 頁
    、本院訴字卷第68頁倒數第3 行以下至第70頁背面、第75至
    83頁），是此部分事實，固堪認定。
  2.附表二編號37-3所示物品，係被告溫鐵周於99年12月中旬某
    日，自綽號「捷哥」處取得製造甲基安非他命之半成品，攜
    回前開文橫二路處所，將上開半成品加入甲醇、水並加熱後
    ，復攜回漢民路住處內之冰箱上置放至結晶之事實，業據被
    告溫鐵周於警詢及本院審理時自承在卷（見偵卷(一)第160 頁
    背面第9 至14行、本院訴字卷第162 頁第11至15行）。又本
    件查獲之製毒筆記中，記載略以：新法，結晶有三種方法：
    2 ：半成品100 公克加300CC 甲醇下去煮，溫度90度煮到起
    油花就可以結晶等語，有上開製毒筆記在卷可稽（見本院訴
    字卷第131 至132 頁）。核與被告溫鐵周所述取得上開半成
    品後之加工方式相符。再者，證人梁旭霖於本院審理時證稱
    ：因房子是其女友承租的，怕害到其女友，因此曾告知被告
    溫鐵周不可以在漢民路製造毒品，否則不會再去文橫二路製
    造毒品等語（見本院訴字卷第125 頁倒數26至29行）。參以
    被告梁旭霖則於99年12月初始向被告黃子借用文橫二路住
    處，業經認定如前，而林依庭係自99年11月20日起承租漢民
    路房屋，亦有房屋租賃契約書在卷可稽（見警卷第120 至12
    1 頁）。如被告梁旭霖與溫鐵周本欲在漢民路處所製造第二
    級毒品甲基安非他命，在製造甲基安非他命所需之原料假麻
    黃鹼時，應無庸另向被告黃子借用場地，直接在漢民路處
    所進行製造即可，以免除借用場地之麻煩，並避免更多人知
    悉製毒情事。惟同案被告梁旭霖於99年11月間委託林依庭承
    租漢民路處所供被告溫鐵周使用後，復於99年12月間向同案
    被告黃子借用上開文橫二路處所，以為製造第四級毒品假
    麻黃鹼場所之用，足認被告梁旭霖與溫鐵周承租漢民路住處
    之目的，應非為製造毒品之用。況本件為警查獲時，如附表
    二所示物品，多數物品均置放在紙箱內之事實，業經認定如
    前，依漢民路處所內多數製毒器具或原料，均置放在紙箱內
    ，且扣案甲基安非他命成品亦僅由1 燒杯盛裝，淨重約57公
    克，數量甚微而與大型製毒工廠通常以桶裝毒品有異，亦徵
    被告溫鐵周確實係自「捷哥」處取得之半成品，而在文橫二
    路處所加工製造無誤。另被告溫鐵周已進行純化階段，扣案
    如附表一編號37-3所示物品亦已結晶，檢驗結果亦含甲基安
    非他命成分，純度已高達41.14%，足認上開扣案之甲基安非
    他命，確實為經過純化階段，而製造完成之成品。另依上開
    制毒筆記之記載，紅磷150 公克加麻黃素300 公克，加300C
    C 蒸餾水放進冰箱冷凍庫冰鎮30分鐘等語，原料中以載明「
    加入麻黃素」等語，足認此份製毒筆記應非僅係製造第四級
    毒品麻黃素之筆記，而係製造第二級毒品甲基安非他命之筆
    記，是被告溫鐵周辯稱：不會製造第二級毒品等語，尚非可
    採。
  (二)從而，被告溫鐵周製造如附表二編號37-3所示甲基安非他命
    之犯行，亦堪認定。
三、關於上開犯罪事實(三)所示被告黃子轉讓第一級毒品海洛因
    部分：
  (一)訊據被告黃子否認有何轉讓第一級毒品海洛因之犯行，辯
    稱：溫鐵周係自行取用海洛因，對於上開事實並不知情，沒
    有轉讓海洛因之犯行等語。經查：
  1.被告黃子於偵查中自承：扣案之海洛因是2 、3 天前晚間
    在中華五路獅甲附近之國寶檳榔攤，以2,000 元之價格向姓
    名、年籍均不詳，綽號「阿興」之成年男子購得等語（見偵
    卷第89頁第9 至15行）。嗣於本院審理時則供稱：扣案海洛
    因係其被查獲前幾個小時才拿回來，而在文橫二路施用，剩
    下不多就放在該處等語（見本院訴字卷第161 頁倒數第6 行
    以下），關於取得海洛因毒品之時間，前後所述不一，是否
    可採，已非無疑。
  2.被告黃子雖以前詞置辯，且證人溫鐵周於本院審理時翻異
    前詞證稱：99年12月18日趁被告黃子走出去外面時，在文
    橫二路房間床頭處，取出被告黃子之海洛因放在香菸內吸
    食，取用時，被告黃子沒有看到等語（見本院訴字卷第12
    3 頁第14至26行行）。惟本院審酌：被告黃子於99年12月
    18日18時許，同意由溫鐵周自行拿取由其置放在上開文橫二
    路住處房間小桌上如附表一編號14所示之海洛因1 包中之不
    詳數量（未達淨重5 公克以上）之第一級毒品海洛因，供溫
    鐵周摻入香菸內施用之事實，業據被告於偵查中自承：其將
    海洛因放在房間裡面，聽到溫鐵周向其表示一點點給溫鐵周
    ，即跟溫鐵周表示放在小檯桌那裡，自己去拿等語（見偵卷
    一第91頁第21至23行），核與證人溫鐵周於偵查中證稱：99
    年12月18日晚間18時許，在文橫二路黃子住處，見黃子
    要出門，其在1 樓向黃子要一點點海洛因，黃子即拿一
    點點用夾鍊袋裝著，之後黃子就出門去，其將海洛因放在
    香菸裡抽，之後黃子就出門去等語大致相符（見偵卷一第
    8 第18至22行、第91頁第1 至12行），此外復有如附表一編
    號14海洛因1 包（含包裝袋，驗餘淨重0.099 公克）扣案可
    稽。又第一級毒品海洛因之價格甚為昂貴，且屬法律所禁止
    持有之物，衡情，施用毒品者一般均會珍惜施用，縱為好朋
    友間，亦不一定會無償轉讓流通，且持有人當會將毒品放置
    於隱密處，而非逕置於明顯易取之處，以避免遺失或遭受查
    緝之可能。惟參酌本件為警至文橫二路查緝時，係在2 樓後
    方房間之小桌上，扣得未經掩飾藏放之上開海洛因，不惟所
    置放之位置與被告黃子於偵查所稱之位置相符，且明顯易
    取，是本件若非被告黃子明示、默示同意證人溫鐵周施用
    ，豈會放置於桌上供渠等取用。從而，被告黃子事後翻異
    前供，辯稱係溫鐵周自行取用等語，應係避重就輕之詞，不
    足採信。證人溫鐵周事後於本院審理時，翻異前詞改稱係自
    己取用毒品等語，應係迴護之詞，難採為被告黃子有利之
    認定。
  (二)從而，被告黃子於前揭時、地，確有轉讓第一級毒品海洛
    因予溫鐵周施用1 次之事實甚明。
四、論罪科刑
  (一)按海洛因、甲基安非他命、（假）麻黃鹼分別為毒品危害防
    制條例第2 條第2 項第1 款、第2 款、第4 款規定之第一級
    、第二級及第四級毒品。上開犯罪事實一(一)部分，核被告溫
    鐵周、梁旭霖所為，均係犯毒品危害防制條例第4 條第4 項
    之製造第四級毒品罪。又依法務部調查局100 年3 月16日調
    科壹字第10000100240 號鑑定書所載就扣案附表二編號37-1
    粉末檢品1 包之鑑定結果，含第四級毒品先驅原料假麻黃鹼
    成分，淨重約57公克，34.56%，純質淨重約19.7公克，已經
    純化為純度較高之假麻黃鹼粉末，足認已達於既遂之程度。
    其於製造第四級毒品先驅原料假麻黃鹼後，復進而持有（附
    表二編號37-1及附表一編號12-1所示之麻黃素，純質淨重已
    超過20公克），其持有之低度行為應為製造之高度行為所吸
    收，不另論以持有之罪。按刑事法若干犯罪行為態樣，本質
    上原具有反覆、延續實行之特徵，立法時既予特別歸類，定
    為犯罪構成要件之行為要素，則行為人基於概括之犯意，在
    密切接近之一定時、地持續實行之複次行為，倘依社會通念
    ，於客觀上認為符合一個反覆、延續性之行為觀念者，於刑
    法評價上，即應僅成立一罪，俾免有重複評價、刑度超過罪
    責與不法內涵之疑慮；學理上所稱「集合犯」之職業性、營
    業性或收集性等具有重複特質之犯罪均屬之，例如經營、從
    事業務、收集、販賣、製造、散布等行為概念者是（最高法
    院95年度台上字第1079號判決意旨參照）。本件被告溫鐵周
    與梁旭霖在密集期間內以相同之方式持續進行製造假麻黃鹼
    ，過程未曾間斷，即具有反覆、延續實行之特徵，從而在行
    為概念上，縱有多次反覆為之之舉措，仍應評價認係包括一
    罪之集合犯，被告溫鐵周、梁旭霖就本件查獲製造完成如附
    表二編號37-1所示假麻黃鹼，應屬集合犯之一行為，檢察官
    漏未論及此部分，應予補充。被告溫鐵周、梁旭霖、「大胖
    仔」間，就上開犯行，有犯意之聯絡及行為之分擔，為共同
    正犯。又被告溫鐵周、梁旭霖於偵查及審判中均自白犯罪，
    符合毒品危害防制條例第17條第2 項自白規定之要件，應依
    該規定，均減輕其刑。被告黃子協助提供製造假麻黃鹼場
    所，係為達幫助被告溫鐵周、梁旭霖等製造假麻黃鹼之目的
    所為之數舉動，侵害同一法益，各行為之獨立性極為薄弱，
    依一般社會觀念，難以強行分開，在刑法評價上，以視為數
    舉動之接續行為，合為包括之一行為予以評價，較為合理，
    自應論以接續犯。是被告黃子幫助被告溫鐵周、梁旭霖等
    人製造第四級毒品，核其所為，係犯刑法第30條第1 項、毒
    品危害防制條例第4 條第4 項之幫助製造第四級毒品罪。公
    訴意旨認被告黃子係犯毒品危害防制條例第4 條第4 項之
    製造第四級毒品罪，容有誤會，惟其社會基本事實同一，爰
    變更起訴法條後予以審理。又被告黃子幫助他人實施犯罪
    ，為幫助犯，另依刑法第30條第2 項之規定，減輕其刑。上
    開犯罪事實一(二)部分，核被告溫鐵周所為，係犯毒品危害防
    制條例第4 條第2 項之製造第二級毒品罪。又依法務部調查
    局100 年3 月16日調科壹字第10000100240 號鑑定書所載就
    扣案附表二編號37-3結晶檢品1 件之鑑定結果，淨重約57公
    克，甲基安非他命純度為41.14%，純質淨重約23.4公克，已
    經純化為純度較高之甲基安非他命晶體，足認已達於既遂之
    程度。其於製造第二級毒品後，復進而持有，其持有之低度
    行為應為製造之高度行為所吸收，不另論以持有之罪。本件
    被告溫鐵周在密集期間內以相同之方式持續進行製造甲基安
    非他命，過程未曾間斷，即具有反覆、延續實行之特徵，從
    而在行為概念上，縱有多次反覆為之之舉措，仍應評價認係
    包括一罪之集合犯，被告溫鐵周就本件查獲製造完成如附表
    二編號37-3所示甲基安非他命，應屬集合犯之一行為，檢察
    官漏未論及此部分，亦應予補充。被告溫鐵周、綽號「捷哥
    」間，就上開犯行，有犯意之聯絡及行為之分擔，為共同正
    犯。又修正後毒品危害防制條例第17條第2 項關於：「犯第
    4 條至第8 條之罪於偵查及審判中均自白者，減輕其刑」之
    規定，旨在勵犯罪人之悛悔，同時使偵查或審判機關易於
    發現真實，以利毒品查緝，俾收防制毒品危害之效；是以法
    院援引適用該條項之規定時，應採取較為寬鬆之標準，方能
    貫徹並發揮增訂該條項之良法美意，同時並可節省司法調查
    之勞費。故不論被告之自白，係出於自動或被動、簡單或詳
    細、一次或多次，並其自白後有無翻異，苟其於偵查及審判
    中均有自白，即應依法減輕其刑（最高法院98年度台上字第
    6928號判決參照）。至於被告於偵查及審判中均自白後，嗣
    後又為否認犯罪之辯解，此仍屬被告在刑事訴訟上防禦權之
    合法行使，不能憑此否定其前此所為之自白，而排除上開條
    例第17條第2 項規定之適用（最高法院99年度台上字第2423
    號判決參照）。查本件被告溫鐵周於偵查及審判中，均供稱
    自「捷哥」處取得如上開事實(二)所示甲基安非他命並加以加
    工製造等情，業經認定如前，堪認被告溫鐵周於偵查及審判
    中就此部分之犯罪事實，均已自白犯行，揆諸上開規定及說
    明，自均應依修正後毒品危害防制條例第17條第2 項規定，
    減輕其刑。上開犯罪事實一(三)部分，核被告黃子所為，係
    犯毒品危害防制條例第8 條第1 項之轉讓第一級毒品罪。被
    告黃子持有海洛因之低度行為，應為其後轉讓之高度行為
    所吸收，不另論罪。被告黃子於偵查及審判中，均自白犯
    行，雖嗣後又為否認犯罪之辯解，揆諸上開規定及說明，亦
    均應依修正後毒品危害防制條例第17條第2 項規定，減輕其
    刑。又被告黃子有如事實欄所載徒刑之宣告及執行完畢之
    事實，有臺灣高等法院被告前案紀錄表可參，其受有期徒刑
    執行完畢後，5 年內再犯本件有期徒刑以上之2 罪，均為累
    犯，應依刑法第47條第1 項之規定，均加重其刑，其中幫助
    製造第四級毒品及轉讓第一級毒品部分，均先加而後減。另
    被告黃子轉讓第一級毒品海洛因之數量不詳，依罪疑惟輕
    原則，應認其數量未超過行政院所發布之第一級毒品淨重5
    公克以上以上，故不依毒品危害防制條例第8 條第6 項規定
    加重其刑，附此敘明。被告溫鐵周就犯罪事實一(一)、(二)間、
    被告黃子就犯罪事實一(一)、(三)間，犯意各別，行為互殊，
    均應分論併罰。爰審酌被告溫鐵周、梁旭霖、黃子均明知
    海洛因、甲基安非他命、假麻黃鹼毒品對於人體健康危害至
    鉅，向為政府嚴令禁絕流通，被告溫鐵周、梁旭霖為牟取不
    法暴利，共同製造假麻黃鹼毒品，被告溫鐵周復另行製造甲
    基安非他命，助長毒品泛濫，侵蝕國家勞動生產力，影響社
    會層面非淺，被告黃子就犯罪事實(一)部分，僅對製造假麻
    黃鹼之行為予以助力，不法罪責內涵較被告溫鐵周、梁旭霖
    為低，然明知毒品煙癮危害之烈，猶無償提供第一級毒品海
    洛因供溫鐵周施用，損人亦不利己，惟念及本件被告溫鐵周
    、梁旭霖製毒之數量及所得利益非鉅，被告黃子轉讓毒品
    之數量非鉅，並兼衡其等品行、生活狀況、智識程度，與犯
    罪之動機、目的、手段等一切情狀，乃酌情量處如主文所示
    之刑。被告溫鐵周、黃子部分，並分別定應執行刑。
五、沒收部分
  (一)扣案如附表一編號14所示之粉末檢品1 包（含包裝袋1 個，
    驗餘淨重0.099 公克），驗得第一級毒品海洛因成分；編號
    37-3所示結晶檢品1 瓶（不含外瓶，驗餘淨重57公克），均
    驗得第二級毒品甲基安非他命、第四級毒品先驅原料（假）
    麻黃鹼成分，第四級毒品與第二級毒品難以析離，一併視為
    第二級毒品，分別為查獲之第一級、第二級毒品，均應毒品
    危害防制條例第18條第1 項前段規定，宣告沒收銷燬之。至
    於鑑驗耗損部分，既已滅失不存在，自無庸再予宣告沒收。
  (二)如附表一編號11、12-1、48（不含包裝袋，共9 顆），附表
    二編號37-1所示物品（均不含外包裝袋或外桶），分別含有
    第四級毒品先驅原料（假）麻黃鹼成分，為違禁物，依刑法
    第38條第1 項第1 款規定，均沒收之。
  (三)如附表一編號11、12-1、48、附表二編號37-1所示物品之外
    瓶、外桶或外包裝袋，與扣案如附表一編號20-1、20-2、23
    至38、40至42、44、53-1至53-5、54所示物品，如附表二編
    號32至34所示物品，均係供製造假麻黃鹼所用之物；如附表
    二編號37-3所示物品之外瓶，係供製造甲基安非他命所用之
    物，且為被告溫鐵周、梁旭霖所有（其中附表二編號37-3係
    被告溫鐵周所有），是上開物品均依毒品危害防制條例第19
    條第1 項規定，宣告沒收。
  (四)另如附表一編號1 至10、12-2、13、19、21、22、39、43、
    45所示物品，為被告溫鐵周、梁旭霖所有；如附表二編號1
    至31、35、36、38、39所示物品，為被告溫鐵周所有，均為
    預備供製造第四級毒品所用之物，依共犯須就全體犯行負責
    之原則，均依刑法第38條第1 項第2 款之規定，沒收之。
  (五)至扣案如附表三所示之物，雖各為被告溫鐵周、梁旭霖、黃
    子所有，或為證明本件犯罪之證據，或尚無證據證明與本
    件製造第二級、第四級毒品或轉讓第一級毒品有關，爰均不
    併予宣告沒收。
六、再按沒收為從刑，除刑法第40條第2 項規定，違禁物得單獨
    宣告沒收外，依主刑與從刑不可分原則，應附隨於主刑同時
    宣告之。故本案經諭知無罪之判決，或扣案之違禁物與本案
    科刑、免訴之判決無關者，因無主刑，從刑自無所附麗，應
    由檢察官另行聲請單獨宣告沒收；如檢察官於本案已為宣告
    沒收之聲請，法院固不得於本案判決內諭知沒收，但既經檢
    察官聲請，仍應另以裁定單獨宣告沒收，以兼顧訴訟經濟（
    最高法院83年度台非字第342 號、94年度台上字第1215號、
    97年度台上字第934 號判決意旨併同參照）。復按查獲之第
    一級毒品、第二級毒品，不問屬於犯人與否，均沒收銷燬之
    ，亦為毒品危害防制條例第18條第1 項前段所明定。又甲基
    安非他命係毒品危害防制條例第2 條第2 項所稱之第二級毒
    品，依同條例第11條第2 項規定不得持有，故屬違禁物。查
    本件在上開文橫二路住處扣得如附表一編號15所示之甲基安
    非他命1 小包（含包裝袋，驗後淨重3.30公克）、在上開漢
    民路住處扣得如附表二編號37-2所示之黏稠狀檢品1 瓶（含
    外瓶，驗餘淨重86公克），經送法務部調查局鑑驗結果，確
    均含有第二級毒品甲基安非他命成分，有該局100 年3 月14
    日調科壹字第10000093680 號、100 年3 月16日調科壹字第
    10000100240 號鑑定書在卷可稽（見偵卷(四)第5 頁、偵卷(三)
    第5 頁），自均應依毒品危害防制條例第18條第1 項前段規
    定，不問屬於犯人與否，宣告沒收銷燬之（至送驗耗損部分
    ，因已滅失，爰不另宣告沒收銷燬之）。另包裝袋或外瓶部
    分，因法務部調查局未就毒品、包裝袋分開秤重，則包裝袋
    與外瓶即與毒品難以析離，應將之視為毒品，而併宣告沒收
    銷燬之。又上開扣案之甲基安非他命，雖無證據足資證明與
    被告溫鐵周、梁旭霖所犯前揭製造第四級毒品、第二級毒品
    ，或被告黃子所犯轉讓第一級毒品之犯行有關，然既經檢
    察官於本件起訴書上請求依法沒收，揆之前揭說明，應認檢
    察官就該等違禁物已聲請單獨宣告沒收，為兼顧訴訟經濟原
    則，是依上揭規定，宣告沒收銷燬及沒收之，附此敘明。
參、無罪部分
一、公訴意旨略以：被告梁旭霖明知甲基安非他命為毒品危害防
    制條例第2 條第2 項第2 款所列之第二級毒品，非經許可不
    得製造、運輸及販賣，竟與同案被告溫鐵周共同基於製造第
    二級毒品甲基安非他命之犯意聯絡，於99年間，先由被告梁
    旭霖提供其所承租位於高雄市○○區○○路832 號2 樓後方
    套房之住處，作為製造第二級毒品甲基安非他命之工廠，嗣
    於99年12月中旬某日，由同案被告溫鐵周向真實姓名不詳，
    綽號「杰哥」之成年男子取得製造甲基安非他命之原料及（
    假）麻黃鹼等物，並由同案被告溫鐵周、被告2 人共同將上
    開原料及製造第二級毒品甲基安非他命所需之製毒工具搬運
    至被告上開住處後，由同案被告溫鐵周以加入紅磷、碘等化
    學藥品之方法提煉甲基安非他命既遂。嗣經警於99年12月19
    日搜索被告上開住處後當場扣得如附表二所示之物，因而查
    悉上情等情，因認被告與同案被告溫鐵周共同涉犯製造第二
    級毒品罪嫌等語。
二、按犯罪事實應依證據認定之，無證據不得認定犯罪事實；不
    能證明被告犯罪者，應諭知無罪之判決，刑事訴訟法第154
    條第2 項及第301 條第1 項前段分別定有明文。次按認定不
    利於被告之事實，須依積極證據，茍積極證據不足為不利於
    被告事實之認定時，即應為有利於被告事實之認定，更不必
    有何有利之證據；又被告否認犯罪事實所持之辯解，縱屬不
    能成立，仍非有積極證據足以證明其犯罪行為，不能遽為有
    罪之認定（最高法院30年上字第816 號判例、30年上字第18
    31號判例參照）。復按刑事訴訟法第161 條第1 項亦規定，
    檢察官就被告犯罪事實，應負舉證責任，並指出證明之方法
    ，是檢察官對於起訴之犯罪事實，應負提出證據及說服之實
    質舉證責任，倘其所提出之證據，不足為被告有罪之積極證
    明，或其指出證明之方法，無從說服法院以形成被告有罪之
    心證，基於無罪推定之原則，自應為被告無罪判決之諭知（
    最高法院92年台上字第128 號判例意旨亦可參照）。
三、公訴意旨認被告梁旭霖共同涉犯製造第二級毒品甲基安非他
    命罪嫌，無非係以扣案如附表二所示之物、法務部調查局10
    0 年3 月16日調科壹字第10000100240 號鑑定書為其論述之
    依據。訊據被告梁旭霖均否認有何共同製造第二級毒品之犯
    行，辯稱：因溫鐵周沒有住所，其才委託其女友林依庭代為
    承租漢民路房間供溫鐵周居住，承租時已告知溫鐵周不能在
    該處製造毒品，否則會害到租屋之人，也因此再找文橫二路
    處所製造毒品，而在漢民路住處所查扣之器具，均以箱子打
    包，沒有使用，其亦不知在漢民路查到之甲基安非他命何來
    等語。經查：本件查獲時，在漢民路住處扣得如附表二編號
    37-3所示物品含甲基安非他命，係同案被告溫鐵周自「捷哥
    」處取得半成品，在文橫二路處加入甲醇、水並加熱後，帶
    回漢民路住處置放至結晶，被告梁旭霖曾告知不能在漢民路
    住處製造毒品之事實，業經認定如前。則關於製造如附表二
    編號37-3所示甲基安非他命之行為，被告梁旭霖是否曾參與
    製造，已非無疑。又被告梁旭霖固於偵查中陳稱：在漢民路
    查獲之安非他命毒品可能是溫鐵周向別人拿一些失敗的液態
    安非他命回來試做，所提煉製造出來的等語（見偵卷(一)第17
    0 頁倒數第4 行以下至第171 頁第1 行）。依其用語，應僅
    係臆測之詞，尚不能遽此認定被告梁旭霖與同案被告有何犯
    意聯絡或行為分擔。從而，被告梁旭霖是否與被告溫鐵周共
    同製造第二級毒品犯行，尚有可疑之處。此外，復查無其他
    確切證據，足資證明被告梁旭霖確有此部分被訴犯行，則被
    告梁旭霖此部分犯行，尚屬不能證明。
四、綜上所述，檢察官所為舉證，均不足以證明被告梁旭霖確有
    製造第二級毒品之犯行；此外，復查無其他積極證據足認被
    告梁旭霖有公訴意旨所指製造第二級毒品之犯行，自應為被
    告梁旭霖無罪之諭知。
據上論斷，應依刑事訴訟法第299 條第1 項前段、第300 條、第
301 條第1 項前段，毒品危害防制條例第4 條第4 項、第8 條第
1項 、第17條第2 項、第18條第1 項前段、第19條第1 項前段、
刑法第11條、第28條、第30條第2 項、第38條第1 項第1 款、第
2 款、第47條第1 項、第51條第1 項第5 款、第40條第2 項，判
決如主文。
本案經檢察官陳秉志到庭執行職務。
中    華    民    國   100    年    12    月    30    日
                    刑事第四庭  審判長法  官  方百正
                                      法  官  葉文博
                                      法  官  謝文嵐
以上正本證明與原本無異。
如不服本判決應於收受本判決後10日內向本院提出上訴書狀，並
應敘述具體理由，如未敘述上訴理由者，應於上訴期間屆滿後20
日內補提理由書狀於本院（均須按他造當事人之人數附繕本）「
切勿逕送上級法院」。
中    華    民    國   100    年    12    月    30    日
                                      書記官  鄒秀珍
附表一：於高雄市苓雅區○○○路71號、溫鐵周所駕駛之車牌號
碼3363-TE號自用小客車所扣得之物
┌───┬──────┬────┬───────────┬──────────────┐
│編號  │品  名      │數量    │成分                  │沒收之依據                  │
├───┼──────┼────┼───────────┼──────────────┤
│  1-1 │甲醇        │1 瓶    │二甲苯                │被告所有供預備犯罪所用之物，│
│      │            │        │                      │依刑法第38條第1 項第2 款規定│
│      │            │        │                      │沒收。                      │
├───┼──────┼────┼───────────┼──────────────┤
│  1-2 │甲醇        │1 瓶    │甲醇                  │理由同上                    │
├───┼──────┼────┼───────────┼──────────────┤
│  1-3 │甲醇        │1 瓶    │甲醇                  │理由同上                    │
├───┼──────┼────┼───────────┼──────────────┤
│  2   │液態碘      │1 瓶    │碘酒                  │理由同上                    │
├───┼──────┼────┼───────────┼──────────────┤
│  3   │碘          │1 瓶    │碘                    │理由同上                    │
├───┼──────┼────┼───────────┼──────────────┤
│  4   │紅磷        │1 瓶    │紅磷                  │理由同上                    │
├───┼──────┼────┼───────────┼──────────────┤
│  5   │氫氧化鈉    │5 瓶    │氫氧化鈉              │理由同上                    │
├───┼──────┼────┼───────────┼──────────────┤
│  6   │鹽酸        │1 瓶    │鹽酸                  │理由同上                    │
├───┼──────┼────┼───────────┼──────────────┤
│  7   │酢酸        │1 瓶    │醋酸鈉                │理由同上                    │
├───┼──────┼────┼───────────┼──────────────┤
│  8   │硫酸        │1 瓶    │硫酸鈉                │理由同上                    │
├───┼──────┼────┼───────────┼──────────────┤
│  9   │Methanol    │1 瓶    │甲醇                  │理由同上                    │
├───┼──────┼────┼───────────┼──────────────┤
│  10  │不明藥劑    │1 瓶    │醋酸鈉                │理由同上                    │
├───┼──────┼────┼───────────┼──────────────┤
│  11  │感冒藥丸提煉│1 罐    │含微量第四級毒品先驅原│違禁物，依刑法第38條第1 項第│
│      │殘渣        │        │料（假）麻黃鹼之成分，│1 款規定沒收。              │
│      │            │        │淨重2,290 公克，純度以│外瓶部分，為供製造毒品所用之│
│      │            │        │0.5%計，純質淨重11.5公│物，依毒品危害防制條例第19條│
│      │            │        │克。                  │第1 項前段規定沒收。        │
├───┼──────┼────┼───────────┼──────────────┤
│  12-1│疑似液體麻黃│1 罐（毛│含第四級毒品先驅原料（│違禁物，依刑法第38條第1 項第│
│      │素          │重為2004│假）麻黃鹼之成分，淨重│1 款規定沒收。              │
│      │            │公克公克│1,893公克，純度30.51% │外瓶部分，為供製造毒品所用之│
│      │            │）      │，純質淨重577.6 公克。│物，依毒品危害防制條例第19條│
│      │            │        │                      │第1 項前段規定沒收。        │
├───┼──────┼────┼───────────┼──────────────┤
│  12-2│液體        │1 罐（毛│未驗出含法定毒品成分，│被告所有供預備犯罪所用之物，│
│      │            │重為784 │淨重674公克。         │依刑法第38條第1 項第2 款規定│
│      │            │公克）  │                      │沒收。                      │
├───┼──────┼────┼───────────┼──────────────┤
│  13  │不明藥丸    │1 袋    │未驗出含法定毒品成分，│理由同上                    │
│      │            │        │淨重48公克。          │                            │
│      │            │        │                      │                            │
├───┼──────┼────┼───────────┼──────────────┤
│  14  │海洛因粉末  │1 包    │含第一級第6 項毒品海洛│查獲之第一級毒品，依毒品危害│
│      │（被告黃子│        │因之成分，經高雄市立凱│防制條例第18條第1 項前段規定│
│      │所有）      │        │旋醫院鑑定，結果：鑑定│，宣告沒收銷燬之。至於鑑驗耗│
│      │            │        │白色粉末，含海洛因、咖│損部分，既已滅失不存在，自無│
│      │            │        │啡因成分，驗前淨重0.10│庸再予宣告沒收。            │
│      │            │        │9 公克，驗後淨重0.099 │                            │
│      │            │        │公克（參濫用藥物成品檢│                            │
│      │            │        │驗鑑定書，偵卷188 頁）│                            │
├───┼──────┼────┼───────────┼──────────────┤
│  15  │安非他命結晶│1 包    │含第二級毒品甲基安非他│查獲之第二級毒品，依毒品危害│
│      │            │        │命成分（淨重3.30公克，│防制條例第18條第1 項前段規定│
│      │            │        │純度75.59%，純質淨重  │，宣告沒收銷燬之。至於鑑驗耗│
│      │            │        │2.49公克）            │損部分，既已滅失不存在，自無│
│      │            │        │                      │庸再予宣告沒收。            │
├───┼──────┼────┼───────────┼──────────────┤
│  19  │吸油棉      │1 包    │                      │被告所有供預備犯罪所用之物，│
│      │            │        │                      │依刑法第38條第1 項第2 款規定│
│      │            │        │                      │沒收。                      │
├───┼──────┼────┼───────────┼──────────────┤
│  20-1│使用過濾袋  │1 個    │第四級毒品先驅原料（假│供製造毒品所用之物，依毒品危│
│      │            │        │）麻黃鹼成分殘留      │害防制條例第19條第1 項前段規│
│      │            │        │                      │定沒收。                    │
├───┼──────┼────┼───────────┼──────────────┤
│  20-2│使用過濾袋  │1 個    │                      │理由同上                    │
├───┼──────┼────┼───────────┼──────────────┤
│  21  │未使用濾袋  │1 個    │                      │被告所有供預備犯罪所用之物，│
│      │            │        │                      │依刑法第38條第1 項第2 款規定│
│      │            │        │                      │沒收。                      │
├───┼──────┼────┼───────────┼──────────────┤
│  22  │純水（500cc │2 罐    │                      │理由同上                    │
├───┼──────┼────┼───────────┼──────────────┤
│  23  │過濾漏斗    │1 個    │第四級毒品先驅原料（假│供製造毒品所用之物，依毒品危│
│      │            │        │）麻黃鹼成分殘留      │害防制條例第19條第1 項前段規│
│      │            │        │                      │定沒收。                    │
├───┼──────┼────┼───────────┼──────────────┤
│  24  │塑膠刮刀    │1 支    │第四級毒品先驅原料（假│理由同上                    │
│      │            │        │）麻黃鹼成分殘留      │                            │
├───┼──────┼────┼───────────┼──────────────┤
│  25  │塑膠漏斗    │1 個    │第四級毒品先驅原料（假│理由同上                    │
│      │            │        │）麻黃鹼成分殘留      │                            │
├───┼──────┼────┼───────────┼──────────────┤
│  26  │垃圾桶      │1 個    │第四級毒品先驅原料（假│理由同上                    │
│      │            │        │）麻黃鹼成分殘留      │                            │
├───┼──────┼────┼───────────┼──────────────┤
│  27  │甲醇空瓶    │7 個    │二甲苯                │理由同上                    │
├───┼──────┼────┼───────────┼──────────────┤
│  28  │冰箱        │1 臺    │第四級毒品先驅原料（假│理由同上                    │
│      │            │        │）麻黃鹼成分殘留      │                            │
├───┼──────┼────┼───────────┼──────────────┤
│  29-1│電子磅秤    │2 臺    │第四級毒品先驅原料（假│理由同上                    │
│    -2│            │        │）麻黃鹼成分殘留      │                            │
├───┼──────┼────┼───────────┼──────────────┤
│  29-3│電子磅秤    │1 臺    │                      │理由同上                    │
├───┼──────┼────┼───────────┼──────────────┤
│  30  │脫漿機（離心│1 臺    │第四級毒品先驅原料（假│理由同上                    │
│      │器）        │        │）麻黃鹼成分殘留      │                            │
├───┼──────┼────┼───────────┼──────────────┤
│  31-1│真空馬達    │1 臺    │第四級毒品先驅原料（假│理由同上                    │
│      │            │        │）麻黃鹼成分殘留      │                            │
├───┼──────┼────┼───────────┼──────────────┤
│  31-2│真空馬達    │1 臺    │                      │理由同上                    │
├───┼──────┼────┼───────────┼──────────────┤
│  32  │加熱器      │1 臺    │第二級毒品甲基安非他命│理由同上                    │
│      │            │        │及第四級毒品先驅原料（│                            │
│      │            │        │假）麻黃鹼成分殘留    │                            │
├───┼──────┼────┼───────────┼──────────────┤
│  33  │燒瓶        │1 個    │第二級毒品甲基安非他命│理由同上                    │
│      │            │        │及第四級毒品先驅原料（│                            │
│      │            │        │假）麻黃鹼成分殘留    │                            │
├───┼──────┼────┼───────────┼──────────────┤
│  34-1│濾瓶        │1 個    │第四級毒品先驅原料（假│理由同上                    │
│      │            │        │）麻黃鹼成分殘留      │                            │
├───┼──────┼────┼───────────┼──────────────┤
│  34-2│濾瓶        │1 個    │                      │理由同上                    │
├───┼──────┼────┼───────────┼──────────────┤
│  35  │簡易瓦斯爐（│1 組    │第四級毒品先驅原料（假│理由同上                    │
│      │含三角架、燒│        │）麻黃鹼成分殘留      │                            │
│      │網各1個）   │        │                      │                            │
├───┼──────┼────┼───────────┼──────────────┤
│  36  │瓦斯空罐    │2 個    │                      │理由同上                    │
├───┼──────┼────┼───────────┼──────────────┤
│  37  │燒鍋（含濾紙│1 組    │第四級毒品先驅原料（假│理由同上                    │
│      │）          │        │）麻黃鹼成分殘留      │                            │
├───┼──────┼────┼───────────┼──────────────┤
│  38  │攪拌器      │1 支    │第四級毒品先驅原料（假│理由同上                    │
│      │            │        │）麻黃鹼成分殘留      │                            │
├───┼──────┼────┼───────────┼──────────────┤
│  39  │濾紙        │5 盒    │                      │被告所有供預備犯罪所用之物，│
│      │            │        │                      │依刑法第38條第1 項第2 款規定│
│      │            │        │                      │沒收。                      │
├───┼──────┼────┼───────────┼──────────────┤
│  40-1│燒杯（大、中│3 個    │調查局編號40-1、40-2  │供製造毒品所用之物，依毒品危│
│     2│、小各1個） │        │第四級毒品先驅原料（假│害防制條例第19條第1 項前段規│
│     3│            │        │）麻黃鹼成分殘留      │定沒收。                    │
├───┼──────┼────┼───────────┼──────────────┤
│  41  │塑膠量筒（大│2 個    │調查局編號41-2第四級毒│理由同上                    │
│      │、小各1個） │        │品先驅原料（假）麻黃鹼│                            │
│      │            │        │成分殘留              │                            │
├───┼──────┼────┼───────────┼──────────────┤
│  42  │濾網        │1 支    │第四級毒品先驅原料（假│理由同上                    │
│      │            │        │）麻黃鹼成分殘留      │                            │
├───┼──────┼────┼───────────┼──────────────┤
│  43  │活性碳      │1 包    │活性炭                │被告所有供預備犯罪所用之物，│
│      │            │        │                      │依刑法第38條第1 項第2 款規定│
│      │            │        │                      │沒收。                      │
├───┼──────┼────┼───────────┼──────────────┤
│  44  │刮刀        │1 支    │第二級毒品甲基安非他命│供製造毒品所用之物，依毒品危│
│      │            │        │及第四級毒品先驅原料（│害防制條例第19條第1 項前段規│
│      │            │        │假）麻黃鹼成分殘留    │定沒收。                    │
├───┼──────┼────┼───────────┼──────────────┤
│  45  │鋁箔紙      │1 捲    │                      │被告所有供預備犯罪所用之物，│
│      │            │        │                      │依刑法第38條第1 項第2 款規定│
│      │            │        │                      │沒收。                      │
├───┼──────┼────┼───────────┼──────────────┤
│  48  │不明藥丸    │9 顆（含│含第四級毒品先驅原料（│違禁物，依刑法第38條第1 項第│
│      │            │包裝袋）│假）麻黃鹼成分，淨重1.│1 款規定沒收。              │
│      │            │        │17公克，純度25.68%，純│（在上開車牌號碼3363-TE 號汽│
│      │            │        │質淨重0.3公克。       │車上扣得）。                │
├───┼──────┼────┼───────────┼──────────────┤
│  53-1│純水空桶（50│2 個    │未發現含法定毒品成分  │供製造毒品所用之物，依毒品危│
│     2│00cc）      │        │                      │害防制條例第19條第1 項前段規│
│      │            │        │                      │定沒收。                    │
├───┼──────┼────┼───────────┼──────────────┤
│  53-3│純水空桶（50│1 個    │未發現含法定毒品成分  │理由同上                    │
│      │00cc）      │        │                      │                            │
├───┼──────┼────┼───────────┼──────────────┤
│  53-4│純水空桶（50│2 個    │第四級毒品先驅原料（假│理由同上                    │
│   - 5│00cc）      │        │）麻黃鹼成分殘留      │                            │
├───┼──────┼────┼───────────┼──────────────┤
│  54  │破損濾紙    │1 個    │第二級毒品甲基安非他命│理由同上                    │
│      │            │        │及第四級毒品先驅原料（│                            │
│      │            │        │假）麻黃鹼成分殘留    │                            │
└───┴──────┴────┴───────────┴──────────────┘
附表二：於高雄市○○區○○路832號2樓搜索扣得之物
┌───┬──────┬────┬───────────┬──────────────┐
│編 號 │名稱        │  數量  │檢驗結果              │沒收                        │
├───┼──────┼────┼───────────┼──────────────┤
│  1   │簡易瓦斯爐（│1 組    │                      │被告所有供預備犯罪所用之物，│
│      │含三角架）  │        │                      │依刑法第38條第1 項第2 款規定│
│      │            │        │                      │沒收。                      │
├───┼──────┼────┼───────────┼──────────────┤
│  2   │瓦斯罐      │4 個    │                      │理由同上                    │
├───┼──────┼────┼───────────┼──────────────┤
│ 3-1  │陶瓷漏斗（1 │1 個    │未驗出殘留甲基安非他命│理由同上                    │
│      │大2 小      │        │及（假）麻黃鹼成分。  │                            │
│      │）          │        │                      │                            │
├───┼──────┼────┼───────────┼──────────────┤
│ 3-2  │            │        │含第二級毒品甲基安非他│理由同上                    │
│ 3-3  │            │        │命及第四級毒品先驅原料│                            │
│      │            │        │（假）麻黃鹼成分殘留  │                            │
├───┼──────┼────┼───────────┼──────────────┤
│ 4-1  │濾瓶        │1 個    │含第二級毒品甲基安非他│理由同上                    │
│      │            │        │命及第四級毒品先驅原料│                            │
│      │            │        │（假）麻黃鹼成分殘留  │                            │
├───┼──────┼────┼───────────┼──────────────┤
│ 4-2  │            │        │未驗出含第二級毒品甲基│理由同上                    │
│      │            │        │安非他命及第四級毒品先│                            │
│      │            │        │驅原料（假）麻黃鹼成分│                            │
│      │            │        │殘留                  │                            │
├───┼──────┼────┼───────────┼──────────────┤
│  5   │燒瓶（三角）│1 個    │含第二級毒品甲基安非他│理由同上                    │
│      │            │        │命及第四級毒品先驅原料│                            │
│      │            │        │（假）麻黃鹼成分殘留  │                            │
├───┼──────┼────┼───────────┼──────────────┤
│  6   │反應燒瓶    │1 個    │含第二級毒品甲基安非他│理由同上                    │
│      │            │        │命及第四級毒品先驅原料│                            │
│      │            │        │（假）麻黃鹼成分殘留  │                            │
├───┼──────┼────┼───────────┼──────────────┤
│  7   │分液漏斗    │1 個    │                      │理由同上                    │
├───┼──────┼────┼───────────┼──────────────┤
│  8   │冷凝管      │2 支    │                      │理由同上                    │
├───┼──────┼────┼───────────┼──────────────┤
│  9   │化學藥瓶    │4 瓶    │                      │理由同上                    │
├───┼──────┼────┼───────────┼──────────────┤
│  10  │濃鹽酸      │1 瓶    │                      │理由同上                    │
├───┼──────┼────┼───────────┼──────────────┤
│  11  │氫氧化鈉    │1 瓶    │                      │理由同上                    │
├───┼──────┼────┼───────────┼──────────────┤
│  12  │瓦斯噴燈    │1 具    │                      │理由同上                    │
├───┼──────┼────┼───────────┼──────────────┤
│  13  │鋼鍋        │1 個    │殘留（假）麻黃鹼成分  │理由同上                    │
├───┼──────┼────┼───────────┼──────────────┤
│  14  │鋼杯        │1 個    │殘留甲基安非他命及（假│理由同上                    │
│      │            │        │）麻黃鹼成分          │                            │
├───┼──────┼────┼───────────┼──────────────┤
│  15  │電磁爐      │1 個    │殘留甲基安非他命及（假│理由同上                    │
│      │            │        │）麻黃鹼成分          │                            │
├───┼──────┼────┼───────────┼──────────────┤
│  16  │加熱器      │1 個    │殘留甲基安非他命及（假│理由同上                    │
│      │            │        │）麻黃鹼成分          │                            │
├───┼──────┼────┼───────────┼──────────────┤
│  17  │漏斗        │2 個    │殘留甲基安非他命及（假│理由同上                    │
│      │            │        │）麻黃鹼成分          │                            │
├───┼──────┼────┼───────────┼──────────────┤
│  18  │鋼盒        │1 個    │殘留甲基安非他命及（假│理由同上                    │
│      │            │        │）麻黃鹼成分          │                            │
├───┼──────┼────┼───────────┼──────────────┤
│  19  │溫度計      │2 支    │殘留甲基安非他命及（假│理由同上                    │
│      │            │        │）麻黃鹼成分          │                            │
├───┼──────┼────┼───────────┼──────────────┤
│  20  │玻璃攪拌棒  │1 支    │殘留甲基安非他命及（假│理由同上                    │
│      │            │        │）麻黃鹼成分          │                            │
├───┼──────┼────┼───────────┼──────────────┤
│  21  │濾紙        │1 盒    │                      │理由同上                    │
├───┼──────┼────┼───────────┼──────────────┤
│  22  │滴管        │1 支    │殘留甲基安非他命及（假│理由同上                    │
│      │            │        │）麻黃鹼成分          │                            │
├───┼──────┼────┼───────────┼──────────────┤
│  23  │試管        │1 支    │殘留甲基安非他命及（假│理由同上                    │
│      │            │        │）麻黃鹼成分          │                            │
├───┼──────┼────┼───────────┼──────────────┤
│  24  │安非他命吸食│2 組    │殘留甲基安非他命成分  │理由同上                    │
│      │器          │        │                      │                            │
├───┼──────┼────┼───────────┼──────────────┤
│  25-1│小量杯      │3 個    │調查局編號25-1未驗出殘│理由同上                    │
│      │            │        │留甲基安非他命及（假）│                            │
│      │            │        │麻黃鹼成分。          │                            │
├───┼──────┼────┼───────────┼──────────────┤
│  25-2│小量杯      │        │調查局編號25-2、25-3殘│理由同上                    │
│  25-3│            │        │留甲基安非他命及（假）│                            │
│      │            │        │麻黃鹼成分            │                            │
├───┼──────┼────┼───────────┼──────────────┤
│  26  │過濾網      │2 個    │殘留甲基安非他命及（假│理由同上                    │
│      │            │        │）麻黃鹼成分          │                            │
├───┼──────┼────┼───────────┼──────────────┤
│  27-1│濾袋        │4 個    │調查局編號27-1殘留甲基│理由同上                    │
│      │            │        │安非他命及（假）麻黃鹼│                            │
│      │            │        │成分。                │                            │
├───┼──────┼────┼───────────┼──────────────┤
│ 27-2 │            │        │調查局編號27-2未驗出甲│理由同上                    │
│      │            │        │基安非他命及（假）麻黃│                            │
│      │            │        │鹼之成分。            │                            │
├───┼──────┼────┼───────────┼──────────────┤
│  28  │刮刀        │1 支    │殘留甲基安非他命及（假│理由同上                    │
│      │            │        │）麻黃鹼成分          │                            │
├───┼──────┼────┼───────────┼──────────────┤
│  29  │攪拌器      │1 個    │殘留甲基安非他命及（假│理由同上                    │
│      │            │        │）麻黃鹼成分          │                            │
├───┼──────┼────┼───────────┼──────────────┤
│  30  │滴定管      │1 支    │殘留（假）麻黃鹼成分  │理由同上                    │
├───┼──────┼────┼───────────┼──────────────┤
│  31  │夾鍊帶      │1 包    │                      │理由同上                    │
├───┼──────┼────┼───────────┼──────────────┤
│  32  │化學        │1 冊    │滄海書局出版          │供製造毒品所用之物，依毒品危│
│      │            │        │                      │害防制條例第19條第1 項前段規│
│      │            │        │                      │定沒收。                    │
├───┼──────┼────┼───────────┼──────────────┤
│  33  │化學實驗    │1 冊    │市立圖書有限公司      │理由同上                    │
│      │            │        │出版                  │                            │
│      │            │        │                      │                            │
├───┼──────┼────┼───────────┼──────────────┤
│  34  │製毒筆記    │3 張    │                      │理由同上                    │
│      │            │        │                      │                            │
│      │            │        │                      │                            │
├───┼──────┼────┼───────────┼──────────────┤
│  35  │計時器      │1 具    │殘留甲基安非他命及（假│被告所有供預備犯罪所用之物，│
│      │            │        │）麻黃鹼成分          │依刑法第38條第1 項第2 款規定│
│      │            │        │                      │沒收。                      │
├───┼──────┼────┼───────────┼──────────────┤
│  36  │水          │2 桶    │                      │理由同上                    │
├───┼──────┼────┼───────────┼──────────────┤
│  37-1│粉末        │1包     │含第四級毒品先驅原料（│違禁物，依刑法第38條第1 項第│
│      │            │        │假）麻黃鹼成分，淨重57│1 款規定沒收。              │
│      │            │        │公克，純度34.56%，純質│外包裝部分，為供製造毒品所用│
│      │            │        │淨重19.7公克。        │之物，依毒品危害防制條例第19│
│      │            │        │                      │條第1 項前段規定沒收。      │
├───┼──────┼────┼───────────┼──────────────┤
│ 37-2 │黏稠物體    │1杯     │含第二級毒品甲基安非他│查獲之第二級毒品（含外瓶，第│
│      │            │        │命成分及第四級毒品先驅│四級毒品與第二級毒品難以析離│
│      │            │        │原料（假）麻黃鹼成分（│，一併視為第二級毒品），依毒│
│      │            │        │淨重86公克，甲基安非他│品危害防制條例第18條第1 項前│
│      │            │        │命純度1.28% ，純質淨重│段規定沒收銷燬之。          │
│      │            │        │1.1 公克，（假）麻黃鹼│                            │
│      │            │        │純度0.5%，純質淨重0.4 │                            │
│      │            │        │公克）                │                            │
├───┼──────┼────┼───────────┼──────────────┤
│ 37-3 │結晶        │1杯     │含第二級毒品甲基安非他│查獲之第二級毒品（第四級毒品│
│      │            │        │命成分及第四級毒品先驅│與第二級毒品難以析離，一併視│
│      │            │        │原料（假）麻黃鹼成分（│為第二級毒品），依毒品危害防│
│      │            │        │淨重57公克，甲基安非他│制條例第18條第1 項前段規定沒│
│      │            │        │命純度41.14%，純質淨重│收銷燬之。                  │
│      │            │        │23.4公克，（假）麻黃鹼│外瓶部分，為供製造毒品所用之│
│      │            │        │純度14.19%，純質淨重  │物，依毒品危害防制條例第19條│
│      │            │        │8.1 公克）            │第1 項前段規定沒收。        │
├───┼──────┼────┼───────────┼──────────────┤
│  38  │蒸餾水製造機│1 臺    │殘留甲基安非他命及（假│被告所有供預備犯罪所用之物，│
│      │            │        │）麻黃鹼成分          │依刑法第38條第1 項第2 款規定│
│      │            │        │                      │沒收。                      │
├───┼──────┼────┼───────────┼──────────────┤
│  39  │塑膠桶      │1 桶    │殘留（假）麻黃鹼成分  │理由同上                    │
│      │            │        │                      │                            │
│      │            │        │                      │                            │
└───┴──────┴────┴───────────┴──────────────┘
附表三：於高雄市苓雅區○○○路71號、溫鐵周所駕駛之車牌號
碼3363-TE 號自用小客車所扣得之物
┌───┬──────┬────┬───────────┐
│編 號 │名稱        │  數量  │檢驗結果              │
├───┼──────┼────┼───────────┤
│  16  │鎂鈉水（被告│1 瓶    │鹽酸二苯安明          │
│      │黃子所有）│        │                      │
├───┼──────┼────┼───────────┤
│  17  │夾鏈袋（被告│1 包    │                      │
│      │黃子所有）│        │                      │
├───┼──────┼────┼───────────┤
│  18  │吸食器（被告│1 支    │第二級毒品甲基安非他命│
│      │黃子所有）│        │及第四級毒品先驅原料（│
│      │            │        │假）麻黃鹼成分殘留    │
├───┼──────┼────┼───────────┤
│  46  │注射針筒    │1 批    │調查局編號46-1、46-2、│
│      │            │        │46-3殘留海洛因成分    │
├───┼──────┼────┼───────────┤
│  47  │吸食器      │1 組    │第二級毒品甲基安非他命│
│      │            │        │成分殘留              │
├───┼──────┼────┼───────────┤
│  49  │SUMSUNG 牌行│1 支    │內含門號0000000000號  │
│      │動電話1 支（│        │SIM卡1片序號：00000000│
│      │含SIM 卡1 張│        │0000000號             │
│      │，門號091650│        │被告黃子所有        │
│      │6910號）    │        │                      │
├───┼──────┼────┼───────────┤
│  50  │MOTOROLA牌行│1 支    │內含門號0000000000號SI│
│      │動電話1 支（│        │M卡1片序號：0000000000│
│      │內含SIM 卡1 │        │25602號               │
│      │張，門號0972│        │被告溫鐵周所有        │
│      │237554號）  │        │                      │
├───┼──────┼────┼───────────┤
│  51  │MOTOROLA牌行│1 支    │序號：000000000000000 │
│      │動電話1支   │        │號                    │
├───┼──────┼────┼───────────┤
│  52  │新臺幣現金（│1200元  │                      │
│      │千元紙鈔1張 │        │                      │
│      │、百元紙鈔2 │        │                      │
│      │張）        │        │                      │
└───┴──────┴────┴───────────┘
附錄本案論罪科刑法條：
毒品危害防制條例第4條
製造、運輸、販賣第一級毒品者，處死刑或無期徒刑；處無期徒
刑者，得併科新臺幣 2 千萬元以下罰金。
製造、運輸、販賣第二級毒品者，處無期徒刑或 7 年以上有期
徒刑，得併科新臺幣 1 千萬元以下罰金。
製造、運輸、販賣第三級毒品者，處 5 年以上有期徒刑，得併
科新臺幣 7 百萬元以下罰金。
製造、運輸、販賣第四級毒品者，處 3 年以上 10 年以下有期
徒刑，得併科新臺幣 3 百萬元以下罰金。
製造、運輸、販賣專供製造或施用毒品之器具者，處 1 年以上
7 年以下有期徒刑，得併科新臺幣 1 百萬元以下罰金。
前五項之未遂犯罰之。
毒品危害防制條例第8條第1項
轉讓第一級毒品者，處 1 年以上 7 年以下有期徒刑，得併科新
臺幣 1 百萬元以下罰金。